最高法院刑事判決　　　　　　一○○年度台上字第三六七一號
上　訴　人　陳文質
上列上訴人因違反毒品危害防制條例案件，不服台灣高等法院台
中分院中華民國一００年四月二十日第二審判決（一００年度上
訴字第二一七號，起訴案號：台灣台中地方法院檢察署九十九年
度偵字第九七七八號），提起上訴，本院判決如下：
    主  文
上訴駁回。
    理  由
按刑事訴訟法第三百七十七條規定：上訴於第三審法院，非以判
決違背法令為理由不得為之；是提起第三審上訴，應以原判決違
背法令為理由，係屬法定要件；如果上訴理由書狀並未依據卷內
訴訟資料具體指摘原判決不適用何種法則或如何適用不當，或所
指摘原判決違法情事顯與法律規定得為第三審上訴理由之違法情
形不相適合時，均應認其上訴為違背法律上之程式，予以駁回。
本件上訴人陳文質上訴意旨略以：上訴人係以新台幣（下同）十
五萬元販入約三七．八公克（每公克約三千九百六十九元）之海
洛因，而證人褚立興證稱，要以七千元向上訴人購買一公克之海
洛因，上訴人豈非暴利？又上訴人與褚立興在約定地點見面，尚
未交付毒品，即為警查獲，不應成立販賣既遂罪。另上訴人於案
發當日販入後尚未賣出，即被查獲，且於原審審理中坦承有販賣
之犯意，上訴人所為並無重大危害，原審量處有期徒刑捌年，顯
未詳為審酌刑法第五十七條規定之各款情事，均有違誤等語。
惟查：原判決依憑上訴人之部分自白，證人即買受人褚立興於警
詢及偵查中之證述，扣案之海洛因二包、電子磅秤一台，上訴人
與褚立興間於案發當日之通訊監察譯文，法務部調查局濫用藥物
實驗室鑑定書等證據資料，詳為說明上訴人有原判決事實欄所載
之基於販賣海洛因以營利之目的，於民國九十九年四月二十日下
午三時許，向姓名、年籍不詳之綽號「阿深」男子販入海洛因一
兩後，於同日下午四時三十分許，褚立興以電話向上訴人洽購海
洛因，二人談妥後，於同日下午七時十分許，相約在台中市○○
區○○路與四川路口，於交付毒品之際，為警查獲等情；因認上
訴人基於營利之目的，於販入毒品後，復行賣出一次未遂，應僅
成立一販賣既遂罪，乃撤銷第一審論處上訴人販賣第一級毒品未
遂罪刑（販賣予褚立興部分）及諭知上訴人被訴販賣第一級毒品
無罪（向「阿深」販入部分）之判決，改判論處上訴人販賣第一
級毒品罪刑（累犯，處有期徒刑捌年）。經核俱與卷內資料相符
，原判決並無違背法令之情形。至上訴人販入、販出海洛因間之
價差是否獲得暴利，此與其應負之販賣第一級毒品罪責無關。又
原判決於理由欄已以行為人之責任為基礎，詳為說明斟酌刑法第
五十七條各款情事，而量處有期徒刑八年之理由，經核量刑未逾
越法定刑度，又未濫用其權限，於法並無不合。上訴意旨係就原
審採證認事職權之適法行使及原判決已明白論斷之事項，重為事
實上之爭執，非適法之第三審上訴理由。其他上訴意旨，並未依
據卷內資料具體指摘原判決究係如何違背法令，俱非適法之第三
審上訴理由。綜上，應認上訴人之上訴違背法律上之程式，予以
駁回。
據上論結，應依刑事訴訟法第三百九十五條前段，判決如主文。
中    華    民    國  一○○  年    七    月    七    日
                      最高法院刑事第四庭
                          審判長法官  林  永  茂  
                                法官  蘇  振  堂  
                                法官  林  立  華  
                                法官  蔡  國  在  
                                法官  陳  春  秋  
本件正本證明與原本無異
                                      書  記  官  
中    華    民    國  一○○  年    七    月   十四   日
                                                      V